【裁判字號】    98,易,409
【裁判日期】    981130
【裁判案由】    竊盜
【裁判全文】
臺灣士林地方法院刑事判決              98年度易字第409號
    公  訴  人  臺灣士林地方法院檢察署檢察官
    被      告  乙○
上列被告因竊盜案件，經檢察官提起公訴（98年度偵字第6265號
），本院判決如下：
    主  文
乙○共同攜帶兇器竊盜，累犯，處有期徒刑玖月。
    事  實
一、乙○曾有多次竊盜前科，最近1 次係於民國94年間因竊盜案
    件，經臺灣板橋地方法院94年度易字第251 號判處有期徒刑
    6 月確定，甫於95年11月25日執行完畢。詎仍不知悔改，與
    甲○○（業經本院98年度易字第110 號判處有期徒刑7 月確
    定）共同基於意圖為自己不法之所有之竊盜犯意聯絡，於97
    年9 月1 日下午3 時40分許，由甲○○駕駛車號CU-5326 號
    自用小客車搭載乙○，一同至位於臺北市○○區○○街88號
    家樂福賣場地下1 樓停車場內，由甲○○在一旁駕車接應，
    乙○趁無人注意之際，以客觀上足供兇器使用之起子1 支，
    敲破丙○○所有之車號QU-0130 號自用小客車之右前車窗玻
    璃（毀損部分未據告訴），竊取丙○○所有置於車內之黑色
    手提包1 只（內有家樂福禮卷新台幣《下同》2 千元、大潤
    發禮券2 千元、隨身碟1 個等物），得手後乙○隨即坐上甲
    ○○所駕駛車輛後座，由甲○○駕車離去。嗣丙○○發覺財
    物遭竊，經報警處理並調閱監視錄影畫面後，始查悉上情。
二、案經臺灣士林地方法院檢察署檢察官自動檢舉偵查起訴。
    理  由
一、本判決所引證人即共同被告甲○○於本院98年度易字第110
    號案件審理中之陳述，雖據被告乙○爭執其證據能力，惟按
    被告以外之人於審判外向法官所為之陳述，得為證據，刑事
    訴訟法第159 條之1 第1 項定有明文，該條項所稱「被告以
    外之人」包括證人、共同被告等，立法理由係以其陳述係在
    法官面前為之，該任意陳述之信用性已受確定保障之情況下
    所為，應得作為證據；又司法院大法官會議第582 號解釋，
    為確保被告對證人之詰問權，認證人於審判中，應依人證之
    法定程序，到場具結陳述，並接受被告之詰問，其陳述始得
    作為認定被告犯罪事實之判斷依據，是被告以外之人（含證
    人、共同被告等）於審判外之陳述，依法律特別規定得作為
    證據者，除客觀上不能受詰問者外，於審判中仍應依法踐行
    詰問程序（最高法院93年度臺上字第6761號裁判意旨參照）
    ；次按刑事訴訟法第159 條之1 第1 項所稱「被告以外之人
    於審判外向法官所為之陳述，得為證據」，固屬法律所規定
    之證據適格，而具證據能力（被告以外之人，本質上屬於證
    人），然此項得為證據之被告以外之人於審判外向法官所為
    之陳述，須係已賦予被告或其辯護人在場得以行使詰問權之
    機會者，始得作為判斷之依據，此觀同法第196 條規定「證
    人已由法官合法訊問，且於訊問時予當事人詰問之機會，其
    陳述明確別無訊問之必要者，不得再行傳喚」即明，如法官
    於審判外訊問被告以外之人之程序，未予被告或其辯護人在
    場得依上開規定行使詰問權之機會，除被告於審判程序中明
    示捨棄詰問權之行使，或有刑事訴訟法第159 條之3 所列各
    款情形以外，均應傳喚該陳述人到庭依法具結，使被告或其
    辯護人針對該被告以外之人於審判外向法官所為之陳述，有
    行使反對詰問權之機會，否則該審判外向法官所為陳述，雖
    屬傳聞證據之例外，仍不得作為認定犯罪事實之判斷依據（
    最高法院96年度臺上字第2234號裁判意旨參照）。查證人即
    共同被告甲○○於本院98年度易字第110 號案件審理中之陳
    述，係被告以外之人於審判外向法官所為之陳述，依刑事訴
    訟法第159 條之1 第1 項規定，乃法律所規定之證據適格，
    又甲○○業因逃匿而經臺灣士林地方法院檢察署於98年6 月
    30日發布通緝，有臺灣高等法院被告前案紀錄表在卷可考，
    顯有刑事訴訟法第159 條之3 第3 款所規定之證人所在不明
    而無法傳喚之情形，揆諸前揭裁判意旨，自得引為認定犯罪
    事實之判斷依據，合先敘明。
二、訊據被告乙○矢口否認有何共同攜帶兇器竊盜之犯行，辯稱
    ：伊雖有於前揭時間與甲○○共同前往家樂福賣場停車場，
    但係因甲○○說他本來在大賣場上班，後來沒有做了，要去
    拿回東西，伊等到達家樂福後，伊就下車到賣場入出口看廣
    告，甲○○也下車，約10幾、20分鐘後，甲○○叫伊拿放在
    地上的包包，甲○○直接進車子往前開，伊拿包包後就直接
    上車，伊完全不知道包包是甲○○下手竊取來的云云。
三、經查：
(一)、如事實欄所述被告乙○與甲○○共同攜帶兇器竊盜之犯行，
    業據證人即共同被告甲○○於審理中供述：案發時伊剛出獄
    ，伊大哥癌症末期，家裡環境非常不好，乙○知道這個情形
    想幫伊，叫伊載他去偷東西，當時由伊開車，伊先將車停在
    家樂福地下室停車場，後來乙○就拿像起子的東西，也就是
    有握把、前端是金屬之類的東西，將車窗打破偷了1 個黑色
    公事包，乙○行竊時伊留在車上接應他，後來乙○上後座，
    伊等一起離開，偷來的現金和禮券1 人1 半，隨身碟和公事
    包都丟掉了；伊之前於警詢及偵查中沒有承認，是因為伊大
    哥過世要辦喪事，伊希望多爭取一點時間等語（見本院98年
    度易字第110 號審理卷附98年3 月17日審判筆錄）綦詳，核
    與證人即被害人丙○○於偵查中具結證稱：97年9 月1 日下
    午3 時半左右，伊開QU-0130 號自用小客車到內湖民善街家
    樂福賣場洽公，約過1 小時左右回到車上要拿東西，就發現
    伊右前座車窗被敲破，伊本來放在右前座的公事包不見了，
    伊發現遭竊後就報警，警察調家樂福停車場的監視器畫面，
    發現下午3 時46分左右，有人從伊車旁出來，手上拿了1 個
    像是伊遭竊的包包，然後上了1 部車的後座，後來該車開到
    出口處，出口處監視器有照到車號是CU-5326 號等情（見97
    年度偵字第14796 號偵查卷附97年12月11日偵訊筆錄），及
    家樂福賣場停車場監視錄影畫面顯示，97年9 月1 日下午3
    時46分，1 名不詳人士由車道上的1 部深色車輛之右前方停
    車格走出靠近該車，將右後車門打開後進入車內，開閉車門
    後，該車啟動離去，嗣該車於同日下午3 時47分經過停車場
    出口處，遭攝得車牌號碼為CU-5326 號等情（見同上偵查卷
    第17至32頁之監視錄影光碟暨翻拍相片、本院98年度審易字
    第173 號審理卷附98年2 月25日勘驗筆錄）、車號CU-5326
    號車輛之車籍查詢基本資料顯示，該車為甲○○所有，顏色
    為深綠色等情（見同上偵查卷第34頁），均屬相符，堪認甲
    ○○所述與被告乙○共同犯罪之情為可信；
(二)、至被告乙○雖辯稱：案發當日是甲○○告知伊要去大賣場拿
    回東西，伊不知道包包是甲○○下手竊取來的，甲○○叫伊
    拿放在地上的包包，甲○○直接進車子後往前開，伊拿了包
    包就直接上車云云，並於審理中繪製其拿取包包上車之路線
    圖（見本院98年度審易字第1318號審理卷第26頁）。惟查，
    依被告自行繪製之路線圖顯示，其拿取包包後係從車道上甲
    ○○所駕駛車輛之右後方走上該車等情，與前揭監視錄影畫
    面顯示，坐上車道上甲○○所駕駛車輛之人，係從該車輛之
    右前方停車格走出等情，已有未合；且果若被告乙○所述包
    包係由甲○○單獨下手竊取云云，則甲○○當可自行將所竊
    包包直接放上車，何須多此一舉自己上車開車，而叫乙○拿
    取包包上車，被告乙○所述顯與常情相違，所辯均無可採；
(三)、綜上，被告乙○共同攜帶兇器竊盜之犯行，事證明確，應依
    法論科。
四、論罪科刑：
    核被告乙○所為，係犯刑法第321 條第1 項第3 款之攜帶兇
    器竊盜罪。被告與甲○○就前揭犯行，有犯意聯絡及行為分
    擔，為共同正犯。被告前於94年間因竊盜案件，經臺灣板橋
    地方法院94年度易字第251 號判處有期徒刑6 月確定，甫於
    95年11月25日執行完畢等情，有臺灣高等法院被告前案紀錄
    表在卷可參，其受徒刑之執行完畢後，5 年以內故意再犯本
    件有期徒刑以上之罪，為累犯，應依刑法第47條第1 項規定
    ，加重其刑。爰審酌被告素行不佳，不思循合法途徑獲致財
    富，竟貪圖慾便而竊取他人之物，實無足取，且於犯罪後並
    未坦承犯行，未見悔意，暨被告犯罪之動機、目的、手段、
    生活狀況、品行、智識程度、犯罪所生之危害等一切情狀，
    量處如主文所示之刑。末查被告行竊時攜帶之起子1 支，並
    未扣案，且無證據顯示係被告乙○或共犯甲○○所有，爰不
    為沒收之諭知，附此敘明。
據上論斷，應依刑事訴訟法第284 條之1 、第299 條第1 項前段
，刑法第28條、第321 條第1 項第3 款、第47條第1 項，判決如
主文。
本案經檢察官葉乃瑋到庭執行職務
中    華    民    國    98    年    11    月    30    日
                  刑事第三庭法  官  孫  曉  青
以上正本證明與原本無異。
如不服本判決應於收受判決後10日內向本院提出上訴書狀，並應
敘述具體理由；其未敘述上訴理由者，應於上訴期間屆滿後20日
內向本院補提理由書狀（均須按他造當事人之人數附繕本）「切
勿逕送上級法院」。
                            書記官  李  佳  穎
中    華    民    國    98    年    11    月    30    日
附錄本案論罪科刑法條全文
刑法第321條
犯竊盜罪而有左列情形之一者，處6 月以上、5 年以下有期徒刑
：
一  於夜間侵入住宅或有人居住之建築物、船艦或隱匿其內而犯
    之者。
二  毀越門扇、牆垣或其他安全設備而犯之者。
三  攜帶兇器而犯之者。
四  結夥三人以上而犯之者。
五  乘火災、水災或其他災害之際而犯之者。
六  在車站或埠頭而犯之者。
前項之未遂犯罰之。


司法院資訊處製作；財團法人民間司法改革基金會備份。
